# 交叉持股在抵销时是不是以控制关系不间断为限？

提问人：guaiwu 时间：2010-12-12 10:12:08
谢谢！

回答人：chenyiwei
在你所举的案例中，因为B是A的联营企业，并非A集团的成员，所以B所持C公司 30 ％的股权应作为少数股权看待。即合并报表层面的利润总额为 1000 万，其中归属母公司股东的为 600 万，少数股东损益为 400 万。A对B的权益法核算利润 60 万也是来源于C的净利润，所以不应重复计算。